【裁判字號】    89,重訴,13
【裁判日期】    890818
【裁判案由】    違反槍砲彈藥刀械管制條例等
【裁判全文】
臺灣臺北地方法院刑事判決                          八十九年度重訴字第一三號
    公  訴  人  臺灣臺北地方法院檢察署檢察官
    被      告  乙○○
    選任辯護人  陳文雄
右列被告因槍砲彈藥刀械管制條例等案件，經檢察官提起公訴（八十八年度偵字第二
五五六三號），本院判決如左：
    主  文
乙○○未經許可無故持有可發射子彈具有殺傷力之改造雙管霰彈槍，處有期徒刑陸月
，如易科罰金，以參佰元折算壹日，扣案改造雙管霰彈槍壹把及制式霰彈伍顆均沒收
；又連續以詐術得財產上不法之利益，科罰金壹萬元，如易服勞役，以參佰元折算壹
日，扣案行動電話壹支沒收。
    事      實
一、乙○○明知非經中央主管機關許可，不得製造、販賣、運輸、持有、寄藏或陳列
    可發射子彈具有殺傷力之各式槍砲及供該等槍砲使用之子彈，竟自民國 (下同）
    八十年十月間某日起，未經許可無故持有可發射子彈具有殺傷力之改造雙管霰彈
    槍一把，及可供該霰彈槍使用之制式霰彈五顆；又於八十年九月間某日，明知綽
    號「坤山」之真實姓名年籍不詳成年男子所持有ＮＯＫＩＡ行動電話一支之電子
    序號及內碼，係盜拷自他人（按即甲○○○）向台灣北區電信管理局所合法申請
    000000000號行動電話之電子序號及內碼，竟仍以新台幣（下同）一萬
    八千元購得上開行動電話，並基於為自己不法利益之概括犯意，連續多次撥打該
    行動電話，使不知情之台灣北區電信管理局提供電訊交換服務，並向前開行動電
    話號碼之用戶甲○○○收取電話費用，而取得免付電話費用之不法利益約三、四
    千元；嗣於八十年十月三十日夜間九時三十分許，始於台北市○○○路八十五巷
    三十九號七樓七０一室為警查獲，除當場扣得前開行動電話一支外，並另於乙○
    ○所有之手提箱內，扣得上開改造雙管霰彈槍一把及制式霰彈五顆。
二、案經台北市政府警察局少年警察隊移請台灣台北地方法院檢察署檢察官偵辦（八
    十年度偵字第二三五三九號），原檢察官漏未處理，由同署執行科檢察官發覺後
    ，另行簽分偵查起訴。
    理  由
一、訊據被告乙○○對於上開犯罪事實坦承不諱，核與被害人甲○○○指述之情節相
    符，並有改造雙管霰彈槍一把、制式霰彈五顆、行動電話一支等扣案，及內政部
    警政署刑事警察局八十一年一月十五日刑鑑字第三０九九二號鑑驗通知書一紙、
    台灣北區電信管理局陸地行動電話接線等費繳費收據、陸地行動電話預存話費收
    據等影本各一件附卷可稽，事證明確，被告犯嫌堪以認定。
二、按被告乙○○犯罪後，七十九年七月十六日修正公布之槍砲彈藥刀械管制條例（
    以下簡稱舊槍砲彈藥刀械管制條例）業於八十六年十一月二十四日修正公布，原
    第十條第三項、第十一條第三項所處罰之未經許可無故持有其他可發射金屬或子
    彈具有殺傷力之各式槍砲及彈藥之犯行，分別改由現行槍砲彈藥刀械管制條例第
    十一條第四項及第十二條第四項加以規範，並均加重其刑度，依刑法第二條第一
    項但書，應適用較有利於被告之舊槍砲彈藥刀械管制條例；核被告乙○○所為，
    係犯舊槍砲彈藥刀械管制條例第十條第三項之未經許可持有其他具殺傷力槍砲、
    第十一條第三項未經許可持有彈藥（起訴書雖未載應適用舊法，惟所載條次正確
    ，核應係漏載所致）及刑法第三百三十九條第二項、第一項之詐欺得利罪。被告
    多次詐欺得利犯行，時間緊接，方法相同，顯係基於概括犯意為之，為連續犯，
    應依刑法第五十六條之規定論以一罪，並加重其刑。被告以一行為同時持有前開
    改造雙管霰彈槍一把及霰彈五顆而觸犯二罪名，屬想像競合犯，應依刑法第五十
    五條之規定，從一重之舊槍砲彈藥刀械管制條例第十條第三項之未經許可持有其
    他具殺傷力槍砲罪處斷。被告上揭未經許可持有其他具殺傷力槍砲及詐欺得利之
    犯行間，犯意各別，罪名有異，應分論併罰之。再被告於八十年十月三十日夜間
    九時三十分許，在台北市○○○路八十五巷三十九號七樓七０一室為警查獲，經
    台北市政府警察局少年警察隊以懲治盜匪條例、槍砲彈藥刀械管制條例、麻醉藥
    品管理條例等罪嫌移送（上開盜用被害人甲○○○行動電話號碼通信之犯行，亦
    經同單位函請併辦）台灣台北地方院檢查署檢察官偵辦後，其所犯懲治盜匪條例
    部份業由檢察官起訴，經台灣高等法院於八十二年五月二十日判處盜匪有期徒刑
    九年、竊盜有期徒刑一年（此部份不得上訴），應執行有期徒刑九年六月，盜匪
    部分則由最高法院於八十三年一月二十七日判決上訴駁回確定；又被告相同之犯
    行另經台北市政府警察局以違反動員戡亂時期檢肅流氓條例移送本院（八十年度
    感裁字第二一０號），亦經本院於八十年十一月七日裁定交付感訓處分（認定之
    流氓行為，包括本件持有改造雙管霰彈槍與霰彈之犯行）確定，迄八十七年三月
    十七日縮短刑期假釋出監（感訓期間二百二十二日折抵刑期，餘感訓期間因刑事
    案件執行期間逾三年，毋庸再執行）等情，業經本院細繹上開各案件卷宗資料無
    訛，並有台灣高等法院檢察署刑案紀錄簡覆表在卷可稽，而被告出監後陸續從事
    保全、房屋仲介等正當工作，並於八十七年十二月間結婚等情，亦有扣繳憑單影
    本三紙、在職證明書影本一紙、戶籍謄本一件等附卷足憑，堪認被告業已改過自
    新，實不宜因司法機關之疏忽，即令其於遭拘禁六年多獲釋，人生重新起步後，
    再因之前即被查獲卻漏未起訴之犯行重陷囹圄，而前功盡棄，爰併審酌被告犯罪
    之動機、目的、手段、品行、所生危害及犯罪後之態度等一切情狀，從輕量處如
    主文所示之刑，並就其違反槍砲彈藥刀械管制條例及詐欺得利部分，分別諭知易
    科罰金及易服勞役之折算標準。扣案改造雙管霰彈槍一把、制式霰彈五顆均係違
    禁物，扣案ＮＯＫＩＡ行動電話一支係被告所有，供其犯罪所用之物，爰分別依
    刑法第三十八條第一項第一款及同項第二款之規定，宣告沒收。
三、公訴意旨雖認被告乙○○盜用被害人甲○○○行動電話號碼通信之犯行，另涉電
    信法第五十六條第一項之罪；惟按行為之處罰，以行為時之法律有明文規定者為
    限，刑法第一條定有明文。而電信法第五十六條第一項對於盜接或盜用他人電信
    設備通信行為之處罰，係電信法於八十五年二月五日修正公布時始增定，並非被
    告本件行為時（八十年九月間至同年十月三十日）即已存在之法律，揆諸前揭規
    定，被告此部份行為，應不得以該罪相繩；然檢察官係以本罪與被告所犯上開經
    論罪科刑之詐欺得利罪間，有想像競合犯之裁判上一罪關係起訴，本院爰不另為
    無罪之諭知。
據上論斷，應依刑事訴訟法第二百九十九條第一項前段，舊槍砲彈藥刀械管制條例第
十條第三項、第十一條第三項，刑法第十一條前段、第二條第一項但書、第五十六條
、第三百三十九條第二項、第一項、第五十五條、第四十一條、第四十二條第二項、
第三十八條第一項第一款、第二款，罰金罰鍰提高標準條例第一條前段、第二條，判
決如主文。
本案經檢察官林淑玲到庭執行職務。
中    華    民    國      八十九        年      八      月      十八    日
                                    臺灣臺北地方法院刑事第七庭
                                        法  官  楊代華
右正本證明與原本無異。
如不服本判決，應於判決送達後十日內，向本院提出上訴狀。
                                        書記官  許博為
中    華    民    國      八十九        年      八      月    二十四    日
附錄本案論罪科刑法條全文：
槍砲彈藥刀械管制條例第十條
未經許可，擅自改造模型槍、販賣或運輸改造模型槍者，處無期徒刑或五年以上有期
徒刑，併科新台幣一千萬元以下罰金。
未經許可，轉讓、出租或出借改造模型槍者，處五年以上有期徒刑，併科新台幣一千
萬元以下罰金。
意圖供自己或他人犯罪之用，而犯前二項之罪者，處無期徒刑或七年以上有期徒刑，
併科新台幣一千萬元以下罰金。
未經許可無故持有、寄藏或意圖販賣而陳列改造模型槍者，處三年以上十年以下有期
徒刑，併科新台幣七百萬元以下罰金。
第一項至第三項之未遂犯罰之。
槍砲彈藥刀械管制條例第十一條
未經許可製造、販賣或運輸第四條第一款所稱其他可發射金屬或子彈具有殺傷力之各
式槍砲者，處五年以上有期徒刑，併科新台幣一千萬元以下罰金。
未經許可、轉讓、出租或出借前項所列槍砲者，處三夫以上十年以下有期徒刑，併科
新台幣七百萬以下罰金。
意圖供自己或他人犯罪之用，而犯前二項之罪者，處無期徒刑或七年以上有期徒刑，
併科新台幣一千萬元以下罰金。
未經許可無故持有、寄藏或意圖販賣而陳列第一項所列槍砲者，處一年以上七年以下
有期徒刑，併科新台幣七百萬元以下罰金。
第一項至第三項之未遂犯罰之。
刑法第三百三十九條
一意圖為自己或第三人不法之所有，以詐術使人將本人或第三人之物交付者，處五年
  以下有期徒刑、拘役或科或併科一千元以下罰金。
二以前項方法得財產上不法之利益或使第三人得之者亦同。
三前二項之未遂犯罰之。


司法院資訊處製作；財團法人民間司法改革基金會備份。
